【裁判字號】    90,交聲,393
【裁判日期】    900618
【裁判案由】    交管條例聲異
【裁判全文】
臺灣板橋地方法院交通事件裁定                      九十年度交聲字第三九三號
    原處分機關  臺北市交通事件裁決所
    受處分人即
    異  議  人  甲○○
右列受處分人因違反道路交通管理處罰條例案件，對於臺北市交通事件裁決所九十年
四月十九日所為之北市裁三字第裁二二－ＡＸＸ００一四八四號裁決書處分（原處分
案號：北市警交大字第南市警交字第ＡＸＸ００一四八四號），聲明異議，本院裁定
如左：
    主  文
異議駁回。
    理  由
一、按汽車駕駛人，駕駛汽車違反道路交通安全規則，因而肇事致人受傷者，吊扣其
    駕駛執照三個月至六個月，道路交通管理處罰條例第六十一條第二項定有明文。
二、本件受處分人即異議人甲○○於八十九年十二月三十日二十時許，駕駛牌照ＦＰ
    Ｊ－七二三號重型機車，沿臺北市○○○路○段由南向北方向行駛，途經青田路
    口時，本應注意車前狀況，並隨時採取必要之安全措施，且依當時情形，亦非不
    能注意，竟疏未注意車前狀況，復未隨時採取必要之安全措施，仍貿然行駛，而
    撞及立於車道路邊等待燈號（待紅燈轉為綠燈）之行人丙○○、乙○○，致丙○○受有臉部撕裂傷、乙○○受有臉部擦傷之傷害之事實，業據證人丙○○、乙○○於警方在仁愛醫院調查訪談時及本院調查時證述明確（分見卷附交通事故談話
    筆錄、本院九十年六月四日訊問筆錄）核與異議人甲○○於仁愛醫院接受警方訪
    談時之陳述相符（見卷附交通事故談話筆錄），另有道路交通事故調查報告表、
    交通事故分析研判表、交通事故補充資料表、交通違規事件調查表、舉發違反道
    路交通管理事件通知單、違反道路交通管理事件裁決書影本各一件等在卷可考。
三、按汽車行駛時，駕駛人應注意車前狀況，‧‧‧並隨時採取必要之安全措施，道
    路交通安全規則第九十四條第三項定有明文。異議人雖辯稱：當時依係綠燈，前
    行約十公尺，丙○○、乙○○與另二人（共四人）突然由紅磚道走出來，伊就撞
    到丙○○、乙○○，伊沒有未注意車前狀況之違規云云。然查，證人丙○○、乙○○於肇事現場，甫自紅磚道步下車道一、二步，看見是紅燈即停止，並等待號
    誌等情，業據證人丙○○、乙○○於本院調查時證述甚詳，另參酌異議人於警方
    於醫院訪談時陳稱：「（發現危害狀況時距離對方多遠？）撞到時才知道。我不
    知道行人是要穿越道路或是要等計程車。」等語（見前揭卷附交通事故談話筆錄
    ），足見異議人疏未注意前方路邊車道上有行人丙○○、乙○○，撞到時才知道
    ，以致未採取剎車停止或閃避之必要之必要安全措施，而肇致本件車禍使丙○○
    、乙○○受傷甚明。雖證人即被害人丙○○、乙○○（行人）進入道路未注意來
    往車輛，於本件車禍之發生亦有過失（見前引之交通事故分析研判表），惟仍無
    解免於異議人過失責任之認定，附予敘明。從而，異議人駕車有違上開道路交通
    安全規則第九十四條第三項之規定，因而肇事致丙○○、乙○○受傷，應堪認定
    ，其前開所辯，顯係事後卸責之詞，尚無可採。綜上所述，原處分機關據以援引
    首揭規定，裁處吊扣駕駛執照三個月並無不當，本件異議為無理由，應予駁回。
四、據上論斷，應依道路交通案件處理辦法第十九條，裁定如主文。
中      華      民      國       九十       年     六     月    十八    日
                                      臺灣板橋地方法院交通法庭
                                          法  官  劉  大  衛
右正本證明與原本無異
如不服本裁定應於送達後五日內向本院提出抗告狀
                                          書記官  蕭  興  南
中      華      民      國       九十       年     六     月   二十七   日


司法院資訊處製作；財團法人民間司法改革基金會備份。
